臺灣彰化地方法院刑事判決　　　　　　　　　　　　　九十三年度易字第五九三號
　　公　訴　人　臺灣彰化地方法院檢察署檢察官
　　被　　　告　戊○○
右列被告因竊盜案件，經檢察官提起公訴（九十三年度偵字第三四九四、四○○九號
），本院依簡式審判程序判決如左：
    主  文
戊○○共同連續竊盜，累犯，處有期徒刑壹年；扣案之鑰匙壹支，沒收。
    事  實
一、戊○○前曾因搶奪、竊盜等案件，經法院分別判處有期徒刑一年、四月、七月確
    定，並定應執行有期徒刑一年八月確定（起訴書誤植為一年二月），於民國九十
    二年四月二十九日縮短刑期假釋出監，其後於九十二年十一月三十日縮刑期滿未
    經撤銷而已執行完畢。詎仍不知悔改，復基於意圖為自己不法所有之概括犯意，
    及與張書國（起訴書誤植為張國書，由檢察官另案偵辦中）共同基於犯意之聯絡
    （編號(1)）或單獨之犯意（編號(2)至(6)），連續於(1)九十三年三月二十日凌晨一
    時許，在彰化縣彰化市○○路十五巷一號培元中學現無人使用之舊教學大樓內，
    與張書國共同以徒手拆卸之方式竊取舊教學大樓之鋁窗二十四個及鋁門一個，得
    手後轉賣予不知情之廢五金回收場，得款朋分花用殆盡；(2)九十三年三月底，在
    彰化縣彰化市○○路○段二六三號，徒手竊取丙○○所有之挖土機零件一批，得
    手後轉賣予不知情之舊貨商，得款花用殆盡；(3)九十三年四月二日（起訴書誤植
    為三日）十四時許，在彰化縣彰化市○○路○段二三八號前，以自備之鑰匙一支
    ，竊取甲○○所有車牌號碼ＫＭＥ─四一八號重機車一部，得手後供己使用；(4)
    九十三年四月初，在彰化縣彰化市○○路○段二六三號旁農地處，徒手竊取己○
    ○所有之角鐵一批，得手後轉賣予不知情之舊貨商，得款花用殆盡；(5)九十三年
    四月二十日，在彰化縣彰化市○○路渡橋幹六三Ｘ一電桿旁處，徒手竊取丁○○
    所有之鐵製護欄一批，得手後轉賣予不知情之舊貨商，得款花用殆盡；(6)九十三
    年四月二十九日十三時許，在彰化縣彰化市○○路十四號旁，以自備之鑰匙一支
    ，竊取車主登記為吳秀利，現由乙○○使用之車牌號碼ＪＳＴ─○三二號（起訴
    書誤植為ＪＳＴ─三○二號）重機車一部，得手後供己使用。嗣經警採集遺留於
    培元中學行竊現場之指紋比對後，與戊○○之檔案指紋相符而循線查悉上情，並
    扣得其所有供行竊用之鑰匙一支。
二、案經彰化縣警察局彰化分局報請臺灣彰化地方法院檢察署檢察官偵查起訴。
    理  由
一、右揭事實，業據被告戊○○於本院審理時坦承不諱，核與共犯張書國供述之內容
    ，及被害人李永菊、丙○○、甲○○、己○○、丁○○、乙○○指述之被害情形
    ，以及證人翁士嘉、黃志華證述之情節，悉相符合，並有內政部警政署刑事警察
    局鑑驗書一件、贓物認領保管單二份、大豐資源回收進貨單一紙、車籍資料作業
    詳細畫面一份、車輛竊盜、車牌失竊資料個別查詢報表─查詢車輛認可資料一件
    及攝有所竊機車、失竊現場等內容之照片共十張附卷可稽，復有行竊工具鑰匙一
    支扣案可資佐證。綜上，本件事證明確，被告右揭竊盜犯行，洵堪認定，應予依
    法論科。
二、核被告所為，係犯刑法第三百二十條第一項之普通竊盜罪。被告就上開編號(1)部
    分之行為，與張書國有犯意聯絡與行為分擔，為共同正犯。另被告先後多次竊盜
    犯行，時間緊接，犯罪構成要件相同，顯係基於概括之犯意反覆為之，為連續犯
    ，應依刑法第五十六條之規定，以一罪論，並加重其刑。又被告前曾因搶奪、竊
    盜等案件，經法院分別判處有期徒刑一年、四月、七月確定，並定應執行有期徒
    刑一年八月確定，於九十二年四月二十九日縮短刑期假釋出監，其後於九十二年
    十一月三十日縮刑期滿未經撤銷而已執行完畢，此有臺灣彰化地方法院檢察署刑
    案資料查註紀錄表及臺灣高等法院被告全國前案紀錄表各一份附卷可稽，其於五
    年以內再犯本件有期徒刑以上之罪，應依刑法第四十七條之規定論以累犯，並遞
    加重其刑。爰審酌被告之品行、犯罪之動機、目的、手段、所生危害、所得利益
    ，且其不思以正當途徑獲取所需，輕忽他人財產法益，顯示法治觀念薄弱，惟其
    犯後已知坦承罪行，態度尚稱良好等一切情狀，量處如主文所示之刑，以資懲儆
    。扣案之鑰匙一支，係被告所有供其犯罪所用之物，爰依刑法第三十八條第一項
    第二款之規定，併予宣告沒收。
據上論斷，應依刑事訴訟法第二百七十三條之一第一項、第二百九十九條第一項前段
，刑法第二十八條、第五十六條、第三百二十條第一項、第四十七條、第三十八條第
一項第二款，罰金罰鍰提高標準條例第一條前段，判決如主文。
本案經檢察官陳德芳到庭執行職務。
中      華      民      國    九十三年      七    月      二十一    日
                                臺灣彰化地方法院刑事第三庭
                                    法      官  李  進  清
右正本證明與原本無異。
如不服本判決，應於判決送達後十日內向本院提出上訴狀( 須附繕本 )。
告訴人或被害人對於判決如有不服具備理由請求檢察官上訴者，其上訴期間之計算係
以檢察官收受判決正本之日期為準。
                                    法院書記官  張  木  松
中      華      民      國    九十三    年      七    月      二十一    日
附錄法條：
刑法第三百二十條第一項
意圖為自己或第三人不法之所有，而竊取他人之動產者，為竊盜罪，處五年以下有期
徒刑、拘役或五百元以下罰金。
意圖為自己或第三人不法利益，而竊佔他人之不動產者，依前項之規定處斷。
前二項之未遂犯罰之。
